Inventaris van het archief van de classis Leiden van de Gereformeerde Kerken in Nederland, 1837-1981
Nationaal Archief, Den Haag
Gereformeerde Kerken in Nederland Classis Leiden
Geref. Kerken in Nederland / Classis Leiden
1837-1981
35041
9.00 meter; 180 inventarisnummers.
Normale geschreven, getypte en gedrukte documenten, geen bijzondere handschriften.
Nationaal Archief, Den Haag
Classis Leiden
Het archief van de Classis Leiden bestaat uit een reeks notulen (1837-1977) en een reeks ingekomen en minuten van uitgegane stukken (1876-1981). Verder zijn er credentie brieven, visitatierapporten, financiële stukken, reglementen en rapportages over diverse maatschappelijke kwesties als het vrouwenkiesrecht en het aangaan van gemengde huwelijken. Tevens is er diverse documentatie als jaargangen van Kerkbodes (1925-1978) en Leidsche kerkbodes (1940-1978), evenals diverse brochures en publicaties.
Archiefvorming
Geschiedenis van het archiefbeheer
De verwerving van het archief
Het archief is voor langere tijd in beheer, niet in eigendom verkregen.
17.03.01; 3.18
Aanwijzingen voor de gebruiker
Openbaarheidsbeperkingen
Deels openbaar, deels beperkt openbaar (B).
Materiële beperkingen
Aanvraaginstructie
Openbare archiefstukken kunnen online worden aangevraagd en gereserveerd. U kunt dit ook via de terminals in de studiezaal van het Nationaal Archief doen. Om te kunnen reserveren dient u de volgende stappen te volgen:
U maakt een profiel aan op www.gahetna.nl, en logt vervolgens in
Via de archiefinventaris (alleen de beschrijvingen met rode nummers) selecteert u het gewenste archiefstuk door op de knop 'Reserveren' te klikken
In het volgende scherm geeft u aan op welke dag u het archiefstuk wilt inzien
Indien u zich bevindt in de studiezaal en een tafelnummer heeft ontvangen kunt u dit nummer vermelden. Als u geen tafelnummer heeft kunt u tafelnummer 777 laten staan
Vervolgens bevestigt u uw reservering door deze te versturen.
Verwant materiaal
Beschikbaarheid van kopieën
Beschrijving van de series en archiefbestanddelen
- Algemeen, I
  - Notulen, 1837-1977.; 1-12; 9 delen en 3 omslagen
    - 1837-1843, 1
    - 1843-1850, 2
    - 1850-1874, 3
    - 1874-1892, 4
    - 1892-1920, 5
      Openbaarheid beperkt tot 1 januari 2052
    - 1821-1926, 6
    - 1927-1939, 7
    - 1940-1949, 8
    - 1949-1958, 9
    - 1958-1966, 10; 1 omslag
    - 1966-1971, 11; 1 omslag
    - 1971-1977, 12; 1 omslag
  - Agenda's en notulen met bijlagen, gerangschikt naar het vergaderschema van vier vergaderingen per jaar [februari, mei, september, november] met een beknopte inhoudsopgave voorin elk pak., 1982-1999; 156-173; 18 pakken
    In juni 2006 werd een aanvulling 1982-1999 aangeboden op het bestand 1837-1981 dat in 1986 in bewaring werd gegeven.
    - 1982, 156
      Openbaarheid beperkt tot 1 januari 2058
    - 1983, 157
      Openbaarheid beperkt tot 1 januari 2059
    - 1984, 158
      Openbaarheid beperkt tot 1 januari 2060
    - 1985, 159
      Openbaarheid beperkt tot 1 januari 2061
    - 1986, 160
      Openbaarheid beperkt tot 1 januari 2062
    - 1987, 161
      Openbaarheid beperkt tot 1 januari 2063
    - 1988, 162
      Openbaarheid beperkt tot 1 januari 2064
    - 1989, 163
      Openbaarheid beperkt tot 1 januari 2065
    - 1990, 164
      Openbaarheid beperkt tot 1 januari 2066
    - 1991, 165
      Openbaarheid beperkt tot 1 januari 2067
    - 1992, 166
      Openbaarheid beperkt tot 1 januari 2068
    - 1993, 167
      Openbaarheid beperkt tot 1 januari 2069
    - 1994, 168
      Openbaarheid beperkt tot 1 januari 2070
    - 1995, 169
      Openbaarheid beperkt tot 1 januari 2071
    - 1996, 170
      Openbaarheid beperkt tot 1 januari 2072
    - 1997, 171
      Openbaarheid beperkt tot 1 januari 2073
    - 1998, 172
      Openbaarheid beperkt tot 1 januari 2074
    - 1999, 173
      Openbaarheid beperkt tot 1 januari 2075
  - Ingekomen en minuten van uitgegane stukken, 1876-1981.; 13-48; 36 omslagen.
    - 1876-1892, 13
    - 1900-1922, 14
      Openbaarheid beperkt tot 1 januari 2056
    - 1923-1925, 15
    - 1926-1930, 16
    - 1931-1933, 17
    - 1934-1937, 18
    - 1938-1939, 19
    - 1940-1941, 20
    - 1942-1944, 21
    - 1945-1947, 22
    - 1948-1950, 23
    - 1951-1953, 24
    - 1954-1955, 25
    - 1956-1957, 26
    - 1958-1960, 27
    - 1961-1962, 28
    - 1963-1964, 29
    - 1965, 30
    - 1966-1967, 31
    - 1968, 32
    - 1969, 33
    - 1970, 34
    - 1971, 35
    - 1972, 36
    - 1973, 37
    - 1974, 38
    - 1975, 39
    - 1976, 40
    - 1977, 41
    - 1978, 42
    - 1979, 43
    - 1980, 44
    - 1981, 45
    - Bezwaarschrift van broeder J. Korbee uit Noordwijk, met rapporten en bijlagen, 1935-1936., 46; 1 omslag
    - Stukken betreffende de Kerkbode, 1922, 1931, 1947-1949., 47; 1 omslag
    - Brieven aan de Particuliere Synode van Zuid-Holland-West, Minuten. 1950, 1958-1971., 48; 1 omslag
  - Credentie brieven, 1930, 1939, 1948-1969.; 49-54; 6 omslagen
    Zie ook bij ingekomen stukken.
    - 1930-1939, 49
    - 1948-1949, 50
    - 1950-1953, 51
    - 1955-1958, 52
    - 1964-1966, 53
    - 1967-1969, 54
  - Visitatierapporten
    - Register houdende rapporten van kerkvisitaties der Christelijk Afgescheiden Gemeenten van 's-Gravenhage, Leiden, Rijnsburg, Katwijk en Woudburg, 1850-1873.; 55; 1 deel
    - Financiële zaken., 56-58
      - Staten van ontvangsten en uitgaven, 1898., 56; 1 omslag
      - Kasboek, 1899-1900., 57; 1 deel
      - Kasboek, 1920-1926., 58; 1 deel
        Openbaarheid beperkt tot 1 januari 2055
  - Archief
    - Inventaris van het archief van de Classis Leiden, (1974), met klad, z.j.; 59; 2 delen en 1 stuk
    - Diversen, 1900-1980.; 60-91
      - Huishoudelijke Reglementen van de Classis Leiden, 1919, 1929, 1942., 60; 3 delen
        Zie ook inv.nr. 145.
      - Visitatie-Reglement voor de Gereformeerde Kerken van de Classis Leiden, met circulaire, 1894, 1947; z.j., 61; 3 katernen
        Zie ook inv.nr. 146.
      - Regelingen betreffende samenstelling en taak van de Kerkeraad voor Algemene Zaken en van de wijkkerkeraden van de Gereformeerde Kerk van Leiden, 1969., 62; 1 katern
      - Regeling werkzaamheden van de ambtsdragers van de Gereformeerde Kerk van Leiden, 1944., 63; 1 katern
      - Leidraad voor Predikanten ten behoeve van de dienstplichtige leden hunner gemeente, z.j., 64; 1 katern
      - Rapport inzake Kerkelijke bevestiging van gemengde huwelijken, 1915., 65; 1 katern
      - Formulieren, vastgesteld op de Generale Synode van Assen, 1957, 1958., 66; 1 katern
        1. In tweevoud.
        2. Bevat: Formulier voor de doop aan volwassenen. Formulier voor het afleggen van openbare belijdenis van het geloof. Formulier voor de kerkelijke inzegening van het huwelijk.
        Openbaarheid beperkt tot 1 januari 2033
      - "Advies aan de Gereformeerde Kerken in Nederland inzake de eenheid van opleiding tot den Dienst des Woords", 1902., 67; 1 omslag
      - Regeling inzake Art. XIII Kerkorde voor de Gereformeerde Kerken van Zuid-Holland (Noordelijk Deel), (1933)., 68; 1 katern
      - Instructie inzake Art. 19 Kerkorde voor de Gereformeerde Kerken van Zuid-Holland, (Noordelijk Gedeelte), 1927., 69; 1 katern
      - Officieuze uitgave van de herziene Kerkorde, 1958., 70; 1 katern
      - Rapport inzake Kerk en N.S.B., uitgebracht op de vergadering van de Classis Leiden, 1934., 71; 1 katern
      - Rapport inzake ingekomen verzoeken en voorstellen betreffende N.S.B. en C.D.U., 1936., 72; 1 katern
        Overdruk uit de Acta der Generale Synode van Amsterdam, 1936.
      - Rapport inzake het vrouwenkiesrecht, 1927., 73; 1 deel
      - Zendingsorde voor de Gereformeerde Kerken in Nederland, 1900., 74; 1 katern
      - Zendingsorde voor de Gereformeerde Kerken in Nederland en Regeling van de arbeid in de Zending onder Heidenen en Mohammedanen voor de Gereformeerde Kerken in de Classes Leiden-Den Haag- Woerden, (1900)., 75; 1 deel
      - Verslag van Deputaten der Gereformeerde Kerken voor de Inwendige Zending in Drente, 1902., 76; 1 katern
      - Verslag van Deputaten der Gereformeerde Kerken voor de Inwendige Zending en Bijbelcolportage in Noord-Brabant en Limburg, 1902-1903., 77; 1 katern
      - "De betekenis van het Congres voor Gereformeerde Evangelisatie", toespraak gehouden op de 39ste Algemene Vergadering der Gereformeerde Zondagsschoolvereniging "Jachin" door J.P. Tazelaar, 1913., 78; 1 katern
      - Verslagen van de Zendingsarbeid onder Chinezen en Oosterlingen in ons land, 1950, 1953, 1955., 79; 1 omslag
        Openbaarheid beperkt tot 1 januari 2030
      - "Historisch-critisch overzicht van de traktaatuigaven in Nederland in de jaren 1903-1928", door J. Bosch., 80; 1 deel
      - "Bezwaarschrift en Voorstellen .... die naar wij meenen, een weg kunnen openen uit de kerkelijke moeilijkheden", 1945., 81; 1 katern
      - "De man-koning of De strijd tegen de 'vrouw'" door J. Boessenkool te Vroomshoop., 82; 1 deel
      - "Roeping en de weg der Kerk in haar ontmoeting met het huidige saecularisatie-proces" door S.F. van Veenen., 83; 1 deel
      - "Rooms-Katholieken en Protestanten ..." door W.F.C. van Helsdingen., 84; 1 deel
      - "Tenach of Oud Testament?" door J.L. Koole, 1967., 85; 1 deel
      - "De kerk in Uw vakantie", 1967., 86; 1 deel
      - Informatiegids van de Gereformeerde Kerk van Koudekerk aan den Rijn/Hazerswoude Rijndijk, 1977, 87; 1 deel
      - Handboekje ten behoeve van het Gereformeerd Kerkelijk Leven te Oegstgeest, 1977., 88; 1 deel
      - In memoriam Ds. P.D. Kuiper, predikant te Sassenheim, 1966., 89; 1 deel
      - Acta van de vergadering van de Particuliere Synode van Zuid-Holland-West van de Gereformeerde Kerken in Nederland, 1966, 1969, 1972, 1973, 1975-1980., 90; 1 omslag
      - "Suid-Afrikaanse Panorama", 1968., 91; 1 deel
        Bevat artikel over de N.G. Zendingskerk.
    - Kerkbodes, 1925-1978.; 92-144; 53 delen
      - Leidsche Kerkbode, orgaan voor de Gereformeerde Kerken van de Classis Leiden, 4e-19e jaargang. Loopt van 1e week van mei tot de laatste week van april; vanaf 1943 van januari-december., 92-107; 16 delen.
        - 1925-1926, 92
        - 1926-1927, 93
        - 1927-1928, 94
        - 1928-1929, 95
        - 1929-1930, 96
        - 1930-1931, 97
        - 1931-1932, 98
        - 1932-1933, 99
        - 1933-1934, 100
        - 1934-1935, 101
        - 1935-1936, 102
        - 1936-1937, 103
        - 1937-1938, 104
        - 1938-1939, 105
        - 1939-1940, 106
        - 1940 mei 3-1940 november 8, 107
          Zie aantekening voorin van de scriba J.M. de Koning.
      - Wekelijksche Mededelingen ten dienste der Gereformeerde Kerken der Classis Leiden, 1e-4e jaargang., 108-111; 4 delen
        - 1940-1942, 108
        - 1943, 109
        - 1944, 110
        - 1945, 111
      - Leidsche Kerkbode, weekblad voor de Gereformeerde Kerken in de Classis Leiden, 25e-29e jaargang., 112-115; 4 delen
        - 1946, 112
        - 1947, 113
        - 1948, 114
        - 1949, 115
      - Leidsche, vanaf 1957: Leidse Kerkbode, officieel orgaan van de Gereformeerde Kerken in de Classis Leiden, 29e-57e jaargang., 116-l44; 29 delen
        - 1950, 116
        - 1951, 117
        - 1952, 118
        - 1953, 119
        - 1954, 120
        - 1955, 121
        - 1956, 122
        - 1957, 123
        - 1958, 124
        - 1959, 125
        - 1960, 126
        - 1961, 127
        - 1962, 128
        - 1963, 129
        - 1964, 130
        - 1965, 131
        - 1966, 132
        - 1967, 133
        - 1968, 134
        - 1969, 135
        - 1970, 136
        - 1971, 137
        - 1972, 138
        - 1973, 139
        - 1974, 140
        - 1975, 141
        - 1976, 142
        - 1977, 143
        - 1978, 144
    - Aanhangsel., 145-147
      - Huishoudelijk Reglement, Classikale Instructiën, Provinciale Regeling inzake art. XIII, Provinciale Regeling inzake art. XIX, Provinciale Regeling inzake de Zending, Visitatie-Reglement, 1942., 145; 2 pakken
      - Visitatie-Reglement van de Classis Leiden, 1947., 146; 1 pak
      - Circulaires voor aanmelding kerkvisitatie, z.j., 147; 2 pakken|
- SUPPLEMENT, II
  - Kerkbouw te Oegstgeest
    - Contra-memorie van de kerkeraad van de Gereformeerde Kerk te Oegstgeest tegen het "Rapport der Commissie inzake de kwestie te Oegstgeest", uitgebracht op de classisvergadering van 8 September 1927, november 1927.; 148; 1 deel (In tweevoud).
  - Artikel XIII Kerkorde (K.O.)
    - Concept-reglement van het Kerkelijk Pensioenfonds ter voldoening aan Art. 13 K.O., [1905]; 149; 1 katern
    - Concept-reglement van het fonds der Gereformeerde Kerken in Nederland ter uitvoering van Art. 13 K.O., ontworpen door de Classis Leiden, [1905].; 150; 1 katern
    - Rapport van de commissie, benoemd door de Classis Leiden in haar vergadering van November 1950, voor het uitbrengen van een advies inzake eventuele wijziging van de regeling tot uitvoering van Art. XIII K.O., 27 april 1951.; 151; 1 katern
- Stukken afkomstig van de heer J.H.M. Sloof, archiefconsulent van de Gereformeerde Classis Leiden, 1978-1990, III
  In december 2006 werden nog enkele stukken toegevoegd die afkomstig waren van de heer J.H.M. Sloof, voormalig archiefconsulent van de Gereformeerde Classis Leiden.
  - Correspondentie van de Gereformeerde Classis Leiden over 'Samen op Weg' [SOW] kerkvisitatie voor Hervormde en Gereformeerde Kerken die een brede interkerkelijke samenwerking zijn aangegaan. Kopieën., 1976-1989; 174; 1 omslag
  - Verslagen van kerkvisitaties in de Gereformeerde Classis Leiden, alfabetisch op plaatsnaam., 1978-1990; 175; 1 pak
  - Verslagen van het College van kerkvisitatoren van de classis Leiden., 1979-1990; 176; 1 omslag
  - Correspondentie over toelating van kinderen tot het Avondmaal in de Gereformeerde Kerk te Noordwijk., 1980; 177; 1 omslag
  - Correspondentie over een door kerkvisitatoren voorgestelde nieuwe wijze van visitatie met reacties uit de classis., 1980-1981; 178; 1 omslag
    Openbaarheid beperkt tot 1 januari 2057
  - Correspondentie over het voorstel om een Toerustingpredikant te benoemen voor de classis., 1980-1983; 179; 1 omslag
  - Notulen van de werkgroep Vorming en Toerusting van de classis., 1983-1984; 180; 1 omslag
  - Correspondentie over in de kerkelijke gemeenten gerezen bezwaren tegen [benoeming van] predikanten te Hillegom, Leiderdorp en Oegstgeest., 1987-1989; 181; 1 omslag
  - Regeling van de Classis Leiden van de Gereformeerde Kerk in Nederland., 1988; 182; 1 stuk
  - Stukken betreffende werkzaamheden van het Pastoraal Buurten Werken Leiden [PBWL]., 1990; 183; 1 omslag
    Zie ook inv.nrs. 172-173.